【裁判字號】    97,抗,4
【裁判日期】    970305
【裁判案由】    清償債務強制執行聲明異議
【裁判全文】
臺灣高等法院高雄分院民事裁定             97年度抗字第4號
抗  告  人  乙○○  即屏東縣萬.
上列抗告人因債權人合作金庫商業銀行股份有限公司與債務人丙
○○、甲○○間請求清償債務強制執行事件，對於中華民國96年
12月4 日臺灣屏東地方法院96年度執字第1568號所為裁定，提起
抗告，本院裁定如下：
     主     文
抗告駁回。
抗告程序費用由抗告人負擔。
     理     由
一、抗告意旨略以：原法院96年執字第1568號清償債務強制執行
    事件，所查封執行標的物，均非債務人丙○○所有，系爭未
    保存建物抗告人具有所有權，業經原審96年4 月9 日製成和
    解筆錄在案，依法與確定判決具有同等效力。本件執行標的
    物外觀上審查並無法認定係債務人所有，執行法院並無實體
    審查權，查封抗告人所屬建物顯屬違誤，為求予廢棄原裁定
    。
二、經查，本件債權人合作金庫商業銀行股份有限公司（下稱合
    作金庫銀行）聲請強制執行查封拍賣債務人丙○○所有坐落
    屏東縣萬丹鄉○○段973 號土地及其上建號87號門牌編號萬
    丹鄉○○路254 號磚造平房以及暫編建號811 號一層磚造蓋
    鐵皮面積192.51平方公尺房屋。抗告人雖以上開暫編建號81
    1 未保存登記建物（原審卷第49頁）係其所有云云，惟查，
    各該不動產前經債權人中國農民銀行股份有限公司聲請94年
    執字第1792號清償債務事件強制執行時，抗告人即就上開建
    物以該銀行（嗣與合作金庫銀行合併，由存續銀行在第二審
    承受訴訟）為被告提起第三人異議之訴，業經原法院94年度
    屏簡字第307 號、95年簡上字第25號判決駁回抗告人之訴確
    定在案，經本院調閱上開卷宗無訛。抗告人在前案執行程序
    中所提第三人異議之訴既受敗訴判決確定，則執行債權人前
    因視為撤回執行後，復聲請本件強制執行，自無從認各該建
    物非屬債務人所有，而予以撤銷查封。至抗告人雖提出原96
    年簡上字第46號確認所有權存在事件和解筆錄，主張上開建
    物係其所有云云，惟查上開和解筆錄係以丙○○、甲○○、
    李文隆為被上訴人而在第二審成立和解，其內容為：「一、
    確認上訴人對於如附圖所示…之建物之所有權存在…」（原
    審卷第75頁）。上開訴訟上和解，固與確定判決有同一效力
    ，惟確定判決所生之既判力，原則上僅及於受判決之當事人
    間，抗告人對債權人合作金庫銀行所提之第三人異議之訴既
    經敗訴判決確定，對於合作金庫銀行向原聲請強制執行上開
    標的物，即負有忍受強制執行之義務，自不得以其與他人間
    之確認所有權之勝訴判決對抗合作金庫銀行。核原審駁回抗
    告人聲明異議，並無違誤，抗告人執前詞指摘原裁定違法求
    予廢棄為無理由，應予駁回其抗告。
四、據上論結，本件抗告為無理由，依強制執行法第30條之1 、
    民事訴訟法第495 條之1 、第449 條第1 項、第95條、第78
    條，裁定如主文。
中    華    民    國    97    年    3     月    5     日
                             民事第六庭
                                  審判長法官   許明進
                                  法      官   徐文祥
                                  法      官   張明振
以上正本證明與原本無異。
本裁定不得再抗告。
中    華    民    國    97    年    3     月    6     日
                                  書  記  官   黃琳群
                                                   w


司法院資訊處製作；財團法人民間司法改革基金會備份。
